臺灣嘉義地方法院刑事裁定
111年度聲字第1070號
聲  請  人  臺灣嘉義地方檢察署檢察官
受  刑  人  蔣東源



上列聲請人因受刑人數罪併罰有二裁判以上，聲請定其應執行之
刑（111年度執字第3330號），本院裁定如下：
    主  文
蔣東源所犯如附表所示之罪，所處如附表所示之刑，應執行有期
徒刑參年捌月。
    理  由
一、聲請意旨略以：受刑人蔣東源因犯竊盜等案件，先後經法院
    判決確定如附表，應依刑法第53條、第51條第5款定其應執
    行之刑，爰依刑事訴訟法第477條第1項聲請裁定等語。
二、按裁判確定前犯數罪者，併合處罰之；數罪併罰，有二裁判
    以上者，依第51條之規定，定其應執行之刑，刑法第50條前
    段、第53條分別定有明文。又數罪併罰，分別宣告其罪之刑
    ，宣告多數有期徒刑者，於各刑中之最長期以上，各刑合併
    之刑期以下，定其刑期，但不得逾30年，刑法第51條第5款
    亦定有明文。乃因刑罰之科處，應以行為人之責任為基礎，
    考量人之生命有限，刑罰對被告造成之痛苦程度，係以刑度
    增加而生加乘效果，而非等比方式增加，如以實質累加方式
    執行，刑責恐將偏重過苛，不符現代刑事政策及刑罰之社會
    功能，故透過定應執行刑，採限制加重原則，授權法官綜合
    斟酌被告犯罪行為之不法與罪責程度、各罪彼此間之關聯性
    （例如數罪犯罪時間、空間、各行為所侵害法益之專屬性或
    同一性、數罪對法益侵害之加重效應等）、數罪所反應被告
    人格特性與傾向、對被告施以矯正之必要性等，妥適裁量最
    終具體應實現之刑罰，以符罪責相當之要求。因此，法院於
    酌定執行刑時，應體察法律恤刑之目的，為妥適之裁量，俾
    符合實質平等原則（最高法院105年度台抗字第626號裁定意
    旨參照）。
三、經查：本件受刑人因犯竊盜案件，於附表所示之犯罪日期，
    犯如附表所示之罪，先後經法院判處如附表所示之刑確定在
    案，有前揭判決書及臺灣高等法院被告前案紀錄表各1份在
    卷可稽，茲因如附表編號1所示之罪，其判決確定日期為民
    國111年3月16日，而如附表編號2至15所示之罪，其犯罪日
    期詳如附表編號2至15之犯罪日期欄所載，係在111年3月16
    日之前；又附表編號1至5所示不得易科罰金之罪，與附表編
    號6至15所示得易科罰金之罪，依刑法第50條第1項但書之規
    定固不得併合處罰，然本件係聲請人依受刑人之請求而提出
    聲請，有臺灣嘉義地方檢察署定刑聲請書1紙在卷可稽。是
    檢察官依刑法第50條第2項之規定就附表所示各罪聲請定其
    應執行之刑，本院審核後認其聲請為正當。本院審酌受刑人
    所犯如附表所示之罪，罪數為15罪，均為竊盜案件，各罪罪
    名、罪質與保護之法益皆相同，犯行模式亦類似，揆諸前開
    法律見解，倘就其刑度予以實質累加尚與現代刑事政策及刑
    罰之社會功能不符。兼衡如附表編號1至9、14至15所示之罪
    ，前經本院以111年度聲字第991號裁定定應執行有期徒刑3
    年4月確定，及附表編號10至13所示之罪，前經臺灣雲林地
    方法院以110年度六簡字第286號判決定應執行有期徒刑6月
    確定，暨參考受刑人請求從輕定刑之意見，此有上開定刑聲
    請書1紙在卷可參，衡量其責任與整體刑法目的及相關刑事
    政策，定其應執行之刑。
四、末按數罪併罰中之一罪，依刑法規定得易科罰金者，若因與
    不得易科之他罪併合處罰結果而不得易科罰金時，原可易科
    部分所處之刑，自亦無庸為易科罰金折算標準之記載（參照
    司法院大法官會議釋字第144號、第679號解釋意旨）。本件
    受刑人所犯如附表所示各罪，分屬得易科罰金之罪與不得易
    科罰金之罪，但因合併處罰之結果，本院於定其應執行之刑
    時，自無庸為易科罰金折算標準之記載，併此敘明。至併科
    罰金部分，不在定應執行刑範圍之內，仍應依原確定判決宣
    告執行之，附予敘明。
據上論斷，應依刑事訴訟法477條第1項，刑法第53條、第51條第
5款，裁定如主文。
中　　華　　民　　國　　111 　年　　12　　月　　15　　日
                  刑事第六庭  法  官  黃美綾
上列正本證明與原本無異。
如不服本裁定，應於裁定送達後5日內向本院提出抗告狀（應附
繕本）。　　　　　　　　　
中　　華　　民　　國　　111 　年　　12　　月　　19　　日
                              書記官  李承翰
附表：受刑人蔣東源定應執行刑案件一覽表
編   號  1 2 3 罪   名  攜帶兇器毀壞門侵入住宅 攜帶兇器毀壞門侵入住宅 攜帶兇器毀壞門侵入住宅 宣告刑  有期徒刑8月 有期徒刑8月 有期徒刑8月 犯罪日期  110年9月1日 110年9月2日 110年9月22日 偵查（自訴）機關年度案號  臺灣雲林地方檢察署110年度偵字第7888號等 臺灣雲林地方檢察署110年度偵字第7888號等 臺灣雲林地方檢察署110年度偵字第7888號等 最後事實審 法院 臺灣雲林地方法院 臺灣雲林地方法院 臺灣雲林地方法院  案號 110年度易字第728號 110年度易字第728號 110年度易字第728號  判決日期 111年2月16日 111年2月16日 111年2月16日 確定判決 法院 臺灣雲林地方法院 臺灣雲林地方法院 臺灣雲林地方法院  案號 110年度易字第728號 110年度易字第728號 110年度易字第728號  判決 確定日期 111年3月16日 111年3月16日 111年3月16日 是否為得易科罰金之案件  否 否 否 備    註  1.編號1至9、14至15所示之罪，經本院以111年度聲字第991號裁定定應執行有期徒刑3年4月確定。 2.編號10至13所示之罪，經臺灣雲林地方法院以110年度六簡字第286號判決定應執行有期徒刑6月確定。   
編   號  4 5 6 罪   名  侵入住宅竊盜 侵入住宅竊盜 竊盜 宣告刑  有期徒刑7月 有期徒刑7月 有期徒刑3月，如易科罰金，以新臺幣1千元折算1 日。 犯罪日期  110年9月3日 110年9月4日 110年9月11日 偵查（自訴）機關年度案號  臺灣雲林地方檢察署110年度偵字第7888號等 臺灣雲林地方檢察署110年度偵字第7888號等 臺灣雲林地方檢察署110年度偵字第7888號等 最後事實審 法院 臺灣雲林地方法院 臺灣雲林地方法院 臺灣雲林地方法院  案號 110年度易字第728號 110年度易字第728號 110年度易字第728號  判決日期 111年2月16日 111年2月16日 111年2月16日 確定判決 法院 臺灣雲林地方法院 臺灣雲林地方法院 臺灣雲林地方法院  案號 110年度易字第728號 110年度易字第728號 110年度易字第728號  判決 確定日期 111年3月16日 111年3月16日 111年3月16日 是否為得易科罰金之案件  否 否 是 備    註  1.編號1至9、14至15所示之罪，經本院以111年度聲字第991號裁定定應執行有期徒刑3年4月確定。 2.編號10至13所示之罪，經臺灣雲林地方法院以110年度六簡字第286號判決定應執行有期徒刑6月確定。   

編   號  7 8 9 罪   名  竊盜 竊盜 竊盜 宣告刑  有期徒刑3月，如易科罰金，以新臺幣1千元折算1 日。 有期徒刑4月，如易科罰金，以新臺幣1千元折算1 日。 有期徒刑5月，如易科罰金，以新臺幣1千元折算1 日。 犯罪日期  110年9月17日 110年9月17日 110年9月23日 偵查（自訴）機關年度案號  臺灣雲林地方檢察署110年度偵字第7888號等 臺灣雲林地方檢察署110年度偵字第7888號等 臺灣雲林地方檢察署110年度偵字第7888號等 最後事實審 法院 臺灣雲林地方法院 臺灣雲林地方法院 臺灣雲林地方法院  案號 110年度易字第728號 110年度易字第728號 110年度易字第728號  判決日期 111年2月16日 111年2月16日 111年2月16日 確定判決 法院 臺灣雲林地方法院 臺灣雲林地方法院 臺灣雲林地方法院  案號 110年度易字第728號 110年度易字第728號 110年度易字第728號  判決 確定日期 111年3月16日 111年3月16日 111年3月16日 是否為得易科罰金之案件  是 是 是 備    註  1.編號1至9、14至15所示之罪，經本院以111年度聲字第991號裁定定應執行有期徒刑3年4月確定。 2.編號10至13所示之罪，經臺灣雲林地方法院以110年度六簡字第286號判決定應執行有期徒刑6月確定。   

編   號  10 11 12 罪   名  竊盜 竊盜 竊盜 宣告刑  有期徒刑2月，如易科罰金，以新臺幣1千元折算1 日。 有期徒刑2月，如易科罰金，以新臺幣1千元折算1 日。 有期徒刑2月，如易科罰金，以新臺幣1千元折算1 日。 犯罪日期  110年3月30日 110年4月30日 110年5月3日 偵查（自訴）機關年度案號  臺灣雲林地方檢察署111年度偵字第3400號等 臺灣雲林地方檢察署111年度偵字第3400號等 臺灣雲林地方檢察署111年度偵字第3400號等 最後事實審 法院 臺灣雲林地方法院 臺灣雲林地方法院 臺灣雲林地方法院  案號 110年度六簡字第286號 110年度六簡字第286號 110年度六簡字第286號  判決日期 111年3月9日 111年3月9日 111年3月9日 確定判決 法院 臺灣雲林地方法院 臺灣雲林地方法院 臺灣雲林地方法院  案號 110年度六簡字第286號 110年度六簡字第286號 110年度六簡字第286號  判決 確定日期 111年4月12日 111年4月12日 111年4月12日 是否為得易科罰金之案件  是 是 是 備    註  1.編號1至9、14至15所示之罪，經本院以111年度聲字第991號裁定定應執行有期徒刑3年4月確定。 2.編號10至13所示之罪，經臺灣雲林地方法院以110年度六簡字第286號判決定應執行有期徒刑6月確定。   

編   號  13 14 15 罪   名  竊盜 竊盜 刑法第321條第1項第1、2款之竊盜 宣告刑  有期徒刑2月，如易科罰金，以新臺幣1千元折算1 日。 有期徒刑2月，如易科罰金，以新臺幣1千元折算1 日。 有期徒刑2月，如易科罰金，以新臺幣1千元折算1 日。 犯罪日期  110年7月2日 110年9月16日 110年9月16日 偵查（自訴）機關年度案號  臺灣雲林地方檢察署111年度偵字第3400號等 臺灣彰化地方檢察署111年度偵緝字第303號 臺灣嘉義地方檢察署111年度偵緝字第173號 最後事實審 法院 臺灣雲林地方法院 臺灣彰化地方法院 臺灣嘉義地方法院  案號 110年度六簡字第286號 111年度簡字第826號 111年度易字第307號  判決日期 111年3月9日 111年5月30日 111年9月2日 確定判決 法院 臺灣雲林地方法院 臺灣彰化地方法院 臺灣嘉義地方法院  案號 110年度六簡字第286號 111年度簡字第826號 111年度易字第307號  判決 確定日期 111年4月12日 111年6月29日 111年10月8日 是否為得易科罰金之案件  是 是 是 備    註  1.編號1至9、14至15所示之罪，經本院以111年度聲字第991號裁定定應執行有期徒刑3年4月確定。 2.編號10至13所示之罪，經臺灣雲林地方法院以110年度六簡字第286號判決定應執行有期徒刑6月確定。   
如不服本裁定，應於裁定送達後5日內向本院提出抗告狀（應附
繕本）。